【裁判字號】    99,上易,318
【裁判日期】    990601
【裁判案由】    傷害
【裁判全文】
臺灣高等法院臺南分院刑事判決         99年度上易字第318號
上  訴  人
即  被  告  甲○○
上列上訴人因傷害案件，不服臺灣臺南地方法院99年度易字第15
2號中華民國99年3月23日第一審判決（起訴案號：臺灣台南地方
法院檢察署98年度偵字第 16278號），提起上訴，本院判決如下
：
    主  文
上訴駁回。
    理  由
一、按刑事訴訟法第350條、第361條、第362條、第367條規定，
    不服地方法院之第一審判決而上訴者，須提出上訴書狀，並
    應敘述具體理由，此為上訴必備之程式；如所提之書狀未敘
    述上訴理由，或僅曾以言詞陳述上訴理由者，均應於上訴期
    間屆滿後二十日內補提理由書於第一審法院。第一審法院經
    形式審查，認逾期未補提上訴理由者，應定期間先命補正；
    逾期未補正者，為上訴不合法律上之程式，應以裁定駁回。
    倘已提出上訴理由，但所提非屬具體理由者，則由第二審法
    院以上訴不合法律上之程式，判決駁回。而所謂具體理由，
    必係依據卷內既有訴訟資料或提出新事證，指摘或表明第一
    審判決有何採證認事、用法或量刑等足以影響判決本旨之不
    當或違法，而構成應予撤銷之具體事由，始克當之（例如：
    依憑證據法則具體指出所採證據何以不具證據能力，或依憑
    卷證資料，明確指出所為證據證明力之判斷如何違背經驗、
    論理法則）；倘僅泛言原判決認定事實錯誤、違背法令、採
    証違法、判決不公、量刑失之過重或輕縱，而未依上揭意旨
    指出具體事由，或形式上雖已指出具體事由，然該事由縱使
    屬實，亦不足以認為原判決有何不當或違法者（例如：對不
    具有調查必要性之證據，法院未依聲請調查亦未說明理由，
    或援用證據不當，但除去該證據仍應為同一事實之認定），
    皆難謂係具體理由，而應認其上訴為不合法律上之程式（最
    高法院97年度台上字第 892號判決、97年度台上字第3267號
    判決意旨及法院辦理刑事訴訟案件應行注意事項第 162點參
    照）。
二、經查，本件上訴人即被告甲○○因不服原審判決，於民國99
    年4月2日向原審法院具狀聲明上訴，惟其上訴理由僅泛稱：
    被告進男因弟弟呂高銘與妹妹丙○○、朋友乙○○發生打架
    ，被告上前勸架而被誤會，請法官明察等語。經核其所述上
    訴理由，係單純否認犯罪，未具體指摘原判決關於認定事實
    、適用法律及量刑，有何違法或不當之處，亦未依據卷內訴
    訟資料或提出新事證，具體指摘或表明原判決有何足以影響
    判決本旨之不當或違法，自難謂已敘述具體理由。
三、又上訴人雖辯稱：被告因弟弟呂高銘與妹妹丙○○、朋友乙○○發生打架，被告上前勸架而被誤會，並出手毆打云云。
    惟查：
  (一)原審判決就上訴人上開辯解不足採信，並其犯行已構成刑法
    第277條第1項之普通傷害罪證明確，業於判決理由明白論述
    ：「(一)被告甲○○於上開時、地，與告訴人乙○○有相互拉
    扯之行為；而告訴人丙○○、乙○○受有如上開診斷證明書
    內容所載傷害之事實，業據被告於偵訊及本院審理時供承不
    諱，核與告訴人之指訴相符，並有台南市立醫院診斷證明書
    二紙在卷可稽，是此部份之事實已堪認定。(二)次查，被告所
    為上開犯罪事實，業據告訴人丙○○、乙○○於偵查中以證
    人身分到庭結證綦詳（見98年度偵字第 16278號卷第6至8頁
    ），又告訴人丙○○、乙○○與被告並無仇怨，當無甘冒誣
    告、偽證之風險，而誣賴構陷被告之理。此外，告訴人丙○○、乙○○因被告之攻擊，致受有上開傷害之事實，亦有台
    南市立醫院診斷證明書各一份在卷可稽（見警卷第19、20頁
    ），依該紙診斷證明書所載，告訴人受傷之部位，與其所為
    證述相一致，傷勢吻合。另參酌告訴人乙○○在本件事發後
    受有傷害並且就醫，設果如被告其所辯稱當天在場僅為勸架
    ，何以告訴人乙○○會受有如上開診斷證明書所示之傷勢，
    故被告上開犯行事證亦臻明確，足資認定，被告上開所辯未
    出手毆打告訴人丙○○、乙○○云云，顯係卸責之詞，不足
    採信。(三)綜上所查，被告共同傷害告訴人丙○○，致其受有
    左後腦痛、右手肘及右膝併上唇擦傷傷害；另單獨傷害告訴
    人乙○○，致其受有右手及右小腿併左腳趾擦傷等傷害之犯
    行，事證明確，已堪認定，應予依法論科。 」等語綦詳（
    見原審判決書理由欄壹、三、(一)、(二)、(三)所記載）。
  (二)依上可見，原審就上訴人該當上開之罪，已詳予審酌，並於
    理由欄中敘明綦詳，其認事用法，就形式觀之，並無違誤。
    乃上訴人未依據卷內既有訴訟資料或提出新事證，具體指摘
    或或表明第一審判決有何認定事實、適用法律及量刑不當或
    違法之處，而構成應予撤銷之具體事由，其僅於上訴狀中空
    言否認犯行，並執原審已為之辯解（業經原審判決敘明不可
    採信之論駁理由如前述），而再為泛指原判決不當，揆諸前
    開說明，自與刑事訴訟法第361條第2項所謂之「具體理由」
    ，尚非相當。
四、綜上所述，本件上訴人上訴理由猶執原審已為辯詞而空言否
    認犯行，均非具體指摘原判決關於認定事實、適用法律及其
    量刑，有何違法或不當之處，自難謂係具體理由，且原審就
    其上開辯解，已詳為敘明不採信之理由，上訴人再執為上訴
    ，亦難認係屬依據卷內既有訴訟資料或提出新事證，而具體
    指摘。揆諸前揭說明，上訴人之上訴顯不合法律上之程式，
    爰依刑事訴訟法第 367條前段之規定，駁回其上訴，並不經
    言詞辯論為之。
五、據上論斷，應依刑事訴訟法第367條前段、第372條，判決如
    主文。
中    華    民    國    99    年     6     月    1    日
                    刑事第五庭   審判長法  官  楊明章
                                       法  官  趙文淵
                                       法  官  蔡美美
以上正本證明與原本無異。
不得上訴。
                                       書記官  歐貞妙
中    華    民    國    99    年     6     月    1    日

司法院資訊處製作；財團法人民間司法改革基金會備份。
